【裁判字號】    89,易,1332
【裁判日期】    890613
【裁判案由】    妨害公務
【裁判全文】
臺灣臺中地方法院刑事判決                        八十九年度易字第一三三二號
    公  訴  人  台灣台中地方法院檢察署檢察官
    被      告  丙○○
右列被告因妨害公務等案件，經檢察官提起公訴（八十九年度偵字第三三九四號），
本院判決如左：
    主  文
丙○○共同對於公務員依法執行職務時，施強暴，累犯，處有期徒刑伍月。如易科罰
金，以參佰元折算壹日。
    事  實
一、丙○○前有賭博、違反槍砲彈藥刀械管制條例、麻醉藥品管理條例前科，其中曾
    於民國八十六年間因違反麻醉藥品管理條例案件，經本院判處有期徒刑九月確定
    ，經入獄執行，於八十七年四月二十九日執行完畢，猶不知悔改，甲○○（另行
    審結）於八十八年十二月十八日凌晨二時十分許，駕駛丁○○所有車牌號碼ＷＰ
    －五八四八號自用小客車搭載丙○○，在台中縣豐原市○○路八五巷三八弄口等
    人時，因形跡可疑，為路過巡邏員警王文滎、徐坤良、張光毅、黃家將上前盤查
    執行公務，詎甲○○、丙○○於員警徐坤良、張光毅下車表明身份後，因丙○○
    另案在台中地方法院通緝中，且身上藏有毒品安非他命，即告訴甲○○「快開走
    ！」，甲○○隨即沿豐東路八五巷加速倒車逃逸，警員張光毅見狀連續對空鳴槍
    八發，並與徐坤良、黃家將徒步追緝，王文滎並開啟偵防車內之警報器、駕駛車
    牌號碼ＲＩ－０七二九號偵防車追捕，而甲○○、丙○○二人明知加速倒車時，
    將撞擊、毀損停放路邊之車輛，竟仍基於共同毀損之概括犯意及妨害公務之共同
    犯意聯絡，恣意為之，連續撞擊停放在路邊乙○○之妻張秀琴所有車牌號碼Ｒ九
    －一三七０號自用小客車、戊○○經營之五弘科企業有限公司所有車牌號碼Ｈ九
    －三三三０號自用小客車，致丁○○所有之ＷＰ－五八四八號自用小客車車後保
    險桿及行李箱嚴重凹陷、前方保險桿及底盤損壞、而上開Ｒ九－一三七０號自用
    小客車左後保險桿破損、板金凹陷、左後車燈破損、而上開Ｈ九－三三三０號自
    用小客車左側車身凹陷、前保險桿彎曲變形，足以生損害於丁○○、張秀琴及戊○○，且甲○○、丙○○二人於員警追緝至豐東路八五巷與向陽路三七六巷巷口
    時，竟倒車衝撞員警之偵防車，對於依法執行職務之公務員施以強暴。嗣因丙○○、甲○○二人棄車逃逸始為警逮捕，並在丙○○身上查獲安非他命一小包（毒
    品部分由檢察官另案偵辦）。
二、案經丁○○、乙○○、戊○○訴由台中縣警察局豐原分局報請臺灣臺中地方法院
    檢察署檢察官偵查起訴。
    理  由
一、訊據被告丙○○固坦承於右揭時地由甲○○開車後退撞及車號Ｒ九－一三七號、
    Ｈ九－三三三０號自小客車及衝撞ＲＩ－０七二九號偵防車之事實，惟矢口否認
    有上開犯行，辯稱：車子是甲○○開的，伊並不知是偵防車，也沒有叫甲○○將
    車開走，是甲○○自己駕車逃逸的云云。經查，右揭犯罪事實，業據告訴人丁○○、乙○○、戊○○分別於警訊中指訴綦詳，且被告於警察表明身份後，即倒車
    逃逸致毀損停放豐原市○○路八五巷路邊之自用小客車，並衝撞警車等情，已據
    證人即警員王文滎於偵查中證述綦詳（見偵查卷第七十五頁背面以下），並有現
    場圖、照片十五紙、職務報告書一紙在卷可稽，被告雖提出錄音帶及譯文一分，
    稱是同案被告甲○○誣指伊要求將車開走云云，而依該譯文所載內容觀之，同案
    被告甲○○稱其因身上攜帶安非他命才將車開走，惟被告與甲○○經警查獲當時
    ，安非他命係從被告之身上查獲，此為被告所不否認，是該譯文內容顯與事實不
    符，參以警員在追捕過程中曾對空鳴槍八次，並打開偵防車警示器，則被告辯稱
    不知追緝者係警察云云，顯與常情不符，況被告丙○○當時確因另案經通緝，而
    同案被告甲○○並無案件通緝中，此有臺灣臺中地方法院檢察署刑案資料查註紀
    錄表可按，衡之常理，遇見盤常之員警，欲逃走者應為被告丙○○，是當時應為
    被告丙○○要求甲○○駕車逃逸，而撞毀他人車輛及倒車衝撞警車，至為灼然。
    被告所辯，顯係卸責之詞，洵無足採。本件事證明確，被告犯行堪以認定。
二、按警員執行勤務盤查，為依法令從事公務之人員，為刑法上之公務員，被告於其
    依法執行職務時，當場施以強暴及撞毀停放路旁之車輛，核係犯刑法第一百三十
    五條第一項之對公務員施強暴罪及同法第三百五十四條之毀損罪。被告就上開犯
    行與甲○○間有犯意之聯絡及行為之分擔，為共同正犯。又被告同一次之毀損行
    為，同時撞及丁○○與乙○○之妻張秀琴之上開車輛、丁○○與戊○○公司之上
    開車輛，分別係以一行為觸犯數個相同之毀損罪名，為同種想像競合犯，依刑法
    第五十五條之規定，應從一重處斷。其先後二次毀損犯行，時間緊密，犯罪構成
    要件相同，顯係基於概括犯意而為，應依連續犯之規定論以一罪，並依法加重其
    刑。又被告所犯損毀、對公務員施強暴犯行間，有方法結果之牽連關係，應從較
    重之對公務員施強暴罪論處。查被告前曾於八十六年間因違反麻醉藥品管理條例
    案件，經本院判處有期徒刑九月確定，經入獄執行，於八十七年四月二十九日執
    行完畢，此有上開刑案資料查註紀錄表在卷可按，其於五年之內再犯有期徒刑以
    上之本罪，係屬累犯，應依刑法第四十七條之規定加重其刑。爰審酌被告犯罪之
    動機、方法、所生之損害，及犯後否認犯行等一切情狀，量處如主文所示之刑，
    並諭知易科罰金之折算標準，以資懲儆。
三、被告甲○○部分俟到案後另行審結。
據上論斷，應依刑事訴訟法第二百九十九條第一項前段，刑法第二十八條、第一百三
十五條第一項、第三百五十四條、第五十五條、第四十七條、第四十一條，罰金罰鍰
提高標準條例一條前段第二條，判決如主文。
本案經檢察官葉芳如到庭執行職務
中      華      民      國      八十九      年      六    月    十三    日
                                    臺灣臺中地方法院刑事第四庭
                                        法  官  卓  進  仕
右正本證明與原本無異。
如不服本判決，應於判決送達後十日內向本院提出上訴狀，上訴於臺灣高等法院臺中
分院（須附繕本）。
                                        書記官
中      華      民      國      八十九      年      六    月十四    日
附錄本判決論罪科刑之法條：
刑法第一百三十五條第一項
對於公務員依法執行職務時，施強暴脅迫者，處三年以下有期徒刑、拘役或三百元以
下罰金。
刑法第三百五十四條
毀棄、損壞前二條以外之他人之物或令致不堪用，足以生損害於公眾或他人者，處二
年以下有期徒刑、拘役或五百元以下罰金。


司法院資訊處製作；財團法人民間司法改革基金會備份。
